【裁判字號】    89,聲,1506
【裁判日期】    891030
【裁判案由】    聲請迴避
【裁判全文】
臺灣桃園地方法院刑事裁定                        八十九年度聲字第一五六號
    聲  請  人
    即  自訴人  甲○○
右聲請人因被告乙○○等瀆職案件，聲請本院法官迴避，本院裁定如左：
        主  文
聲請駁回。
        理  由
一、本件聲請意旨略以：聲請人於八十九年五月三十日下午四時許，接獲鈞院刑事裁
    定，要求自訴人就犯罪事實加以補充及提出證據：：：云云，查刑事訴訟法第三
    百二十條第二項明定：「自訴：：：足資辨別之特徵：：」，自訴人所主張之犯
    罪事實及證據，乃眾所週知，無庸舉證之事。又要求證據強度應與檢察官者相同
    云云，可是法律並無此明文規定，規定在那？又聲請人從提出自訴後，共計補充
    二十二份狀紙，幾乎每日一狀，且均附有剪報資料，證據應已充足，審判長竟仍
    要求補提證據且對依職權釋憲案亦未表示意見，收案迄今猶未開庭審理，因認承
    審法官執行職務顯有偏頗之虞，而聲請承審法官迴避云云。
二、按當事人聲請法官迴避，以有刑事訴訟法第十八條第一款、第二款所列情形之一
    者為限，另按，刑事訴訟法第十八條第二款規定，得聲請法官迴避原因之所謂「
    足認其執行職務有偏頗之虞者」，係指以一般通常之人所具有之合理觀點，對於
    該承辦法官能否為公平之裁判，均足產生懷疑，且此種懷疑之發生，存有全體客
    觀之原因，而非僅出於當事人自己主觀之判斷者，始足當之。至於訴訟上之指揮
    乃專屬於法院之職權，當事人之主張、聲請，在無礙於事實之確認以及法之解釋
    、適用之範圍下，法院固得斟酌其請求以為訴訟之進行，但仍不得以此對當事人
    之有利與否，作為其將有不公平裁判之依據，更不得以此訴訟之進行與否而謂有
    偏頗之虞聲請法官迴避（最高法院七十九年度台抗字第三一八號判例參照）。又
    當事人聲請法官迴避，以有具體事實足認其執行職務有偏頗之情形為限，若僅對
    於法官之指揮訴訟，或其訊問方法，有所不滿，不能指為足認有偏頗之虞（最高
    法院十八年抗字第一四九號判例參照）。又所謂有偏頗之虞係指法官與訴訟關係
    人具有故舊、恩怨等關係，其審判恐有不公平者而言（最高法院十九年度抗字第
    二八五號判例參照）。
三、按刑事訴訟法第一百六十一條規定，檢察官就被告犯罪事實，有舉證責任，此項
    證據章通則內之規定，自亦為自訴程序所準用，職是，於自訴程序既由自訴人承
    當檢察官之地位擔任原告之角色，則其對被告之犯罪事實，依法當然負有舉證責
    任，此觀諸刑事訴訟法第三百二十條第二項第二款規定：自訴狀應記載犯罪事實
    及「證據」，即揭櫫自訴人應就所訴之犯罪事實提出足資證明之證據之旨益明，
    從而該案承審法官命聲請人提出證據，洵屬依法有據。再按，刑事證據之調查、
    取捨，事實之認定，訴訟程序之進行，專屬法院之職權。何種事實已達公知之程
    度而無庸舉證、犯罪構成要件該當事實業否充足完備、審判期日之指定、有否聲
    請釋憲之必要，均屬法院本於訴訟指揮之職權所得裁量、決斷之事項，因之，要
    難以承審法官認所訴事實未臻完備而要求補充、事實未達公知程度而要求舉證、
    未依聲請人之意思進行訴訟程序或聲請釋憲，即認其執行職務有何不公平之處。
    此外，復查無其他具體事實，足認該案承審法官執行職務有偏頗之虞，聲請人聲
    請承審法官迴避尚有未合，難以准許，應予駁回，爰為裁定如主文。
中      華      民      國    八十九    年      十      月     三十     日
  臺灣桃園地方法院刑事第三庭
                                  審判長法  官  謝順輝
                                        法  官  林惠霞
                                        法  官  蔡榮澤
右正本證明與原本無異。
如不服本裁定，應於裁定送達後五日內向本院提出抗告狀。
                                       書記官   劉德壽
中        華        民        國   八十九   年   十   月    三十    日


司法院資訊處製作；財團法人民間司法改革基金會備份。
